【裁判字號】    97,上訴,1600
【裁判日期】    970731
【裁判案由】    違反毒品危害防制條例
【裁判全文】
臺灣高等法院臺中分院刑事判決        97年度上訴字第1600號
上  訴  人
即  被  告  乙○○
                    現於臺灣臺中監獄臺中分監執行中
上列上訴人因違反毒品危害防制條例案件，不服臺灣臺中地方法
院97年度訴字第498號中華民國97年5月9日第一審判決(起訴案號
：臺灣臺中地方法院檢察署97年度毒偵字第90號），提起上訴，
本院判決如下：
    主  文
上訴駁回。
    犯罪事實
一、乙○○於民國90年間，曾因施用第一級毒品案件，經臺灣臺
    中地方法院裁定令入戒治處所施以強制戒治1年，於92年4月
    17日強制戒治執行完畢釋放；於95年12月20日，又因竊盜罪
    ，經臺灣臺中地方法院以95年度中簡字第2757號判處有期徒
    刑5月確定；於96年1月18日，再因施用第一級毒品案件，經
    臺灣臺中地方法院以95年度訴字第3519號判處有期徒刑1年4
    月確定，嗣上開所犯之竊盜罪及施用第一級毒品罪，經減刑
    為有期徒刑2月又15日及8月，並定應執行刑為有期徒刑10月
    確定，甫於96年10月18日縮刑期滿執行完畢。詎其猶不知悔
    改，復基於施用第一級毒品海洛因之犯意，於上開強制戒治
    執行完畢釋放後 5年內之96年10月22日凌晨零時30分許，在
    其臺中市○○區○○路488之2號（起訴書誤載為448之2號）
    住處，以將海洛因加水，再以注射針筒注射之方式，施用海
    洛因1次。嗣於同日凌晨3時許，因乙○○突然昏倒經人送往
    行政院衛生署豐原醫院急救，經醫院初步檢驗其尿液結果呈
    毒品之陽性反應，乃報請警方人員將其帶回警局採尿送複驗
    結果，確呈嗎啡之陽性反應，始查悉上情。
二、案經臺中縣警察局豐原分局報告臺灣臺中地方法院檢察署檢
    察官偵查起訴。
    理    由
一、訊據上訴人即被告乙○○（下稱被告）對於上開犯罪事坦承
    不諱（見本院卷第49頁、原審卷第44頁反面），而其為警查
    獲後所採取之尿液，經送中山醫學大學附設醫院檢驗科藥物
    檢測中心檢驗結果亦呈嗎啡之陽性反應，此有該中心確認檢
    驗結果報告附卷可稽（見警卷第9頁)，被告上開自白核與事
    實相符，堪予採信，其有於上開時、地施用第一級毒品之行
    為應堪認定。又其於90年間，曾因施用第一級毒品案件，經
    臺灣臺中地方法院裁定令入戒治處所施以強制戒治 1年，於
    92年 4月17日強制戒治執行完畢釋放等情，有臺灣高等法院
    被告前案紀錄表在卷可考，其於強制戒治執行完畢釋放後 5
    年內，再為本件施用毒品之犯行，自應依法論科。
二、核被告所為，係犯毒品危害防制條例第 10條第1項之施用第
    一級毒品罪。被告有犯罪事實欄所載之前科犯行，甫於96年
    10月18日縮刑期滿執行完畢，有上開前案紀錄表在卷可查，
    其於受有期徒刑之執行完畢後， 5年內故意再犯本件有期徒
    刑以上之罪，為累犯，應依刑法第 47條第1項規定加重其刑
    。原審以被告罪證明確，適用毒品危害防制條例第 10條第1
    項，刑法第 11條前段、第47條第1項之規定，予以論罪，並
    審酌被告之素行、犯罪之動機、目的、手段，犯罪所生之危
    害、犯罪後坦承犯行等一切情狀，認檢察官具體求刑有期徒
    刑1年7月，尚屬恰當，而量處有期徒刑1年7月，認事用法並
    無不當，量刑亦屬妥適，被告上訴意旨雖以原判決量刑過重
    云云，指摘原判決不當，但查，被告於84年間起，即曾因違
    反肅清煙毒條例罪及兩次麻醉藥品管理條例罪，經法院分別
    判處有期徒刑 3年4月及6月、10月；88年間，又因違反毒品
    危害防制條例罪，經法院裁定送觀察勒戒及強制戒治；90年
    間，又因兩次違反毒品危害防制條例罪，經法院裁定強制戒
    治及分別判處有期徒5月、1年；91年間，再因違反毒品危害
    防制條例罪，經法院判處有期徒刑1年4月，此有上開前案紀
    錄表在卷可稽，足見被告顯不知悔悟，原審因而量處有期徒
    刑1年7月，並無量刑過重之情形，其上訴為無理由，應予駁
    回。
據上論結，應依刑事訴訟法第368條，判決如主文。
本案經檢察官甲○○到庭執行職務。
中    華    民    國    97    年    7     月    31    日
            刑事第十庭    審判長法  官  林  照  明
                                法  官  林  欽  章
                                法  官  蔡  名  曜
上列正本證明與原本無異。
如不服本判決應於收受送達後10日內向本院提出上訴狀，其未敘
述上訴之理由者並得於提起上訴後10日內向本院補提理由書（均
須按他造當事人之人數附繕本）。
                                書記官  劉  恒  宏
中    華    民    國    97    年    8     月    1     日
附錄論罪科刑法條
毒品危害防制條例第10條
施用第一級毒品者，處 6 月以上 5 年以下有期徒刑。


司法院資訊處製作；財團法人民間司法改革基金會備份。
